# 请教陈版：政府补助

提问人：跨度防护 时间：2019-02-13 20:27:59
案例：企业收到政府补助，文件说明补助款用于高管人员。
请教陈版：企业收到后作为代收代付；还是先计入损益，支付给高管时再计入管理费用-薪酬类？

回答人：chenyiwei
如果政府补助批文明确规定补助对象为个人，并明确了每个个人应获得的补助款金额，则按代收代付处理。
其他情况，应视同补助对象为企业，企业收到时计入递延收益，支付给个人时确认为管理费用和应付职工薪酬，同时将相应金额的递延收益转入其他收益。